Inventaris van het archief van het Ministerie van Koloniën: Toegangen Openbaar Verbaal, (1900) 1901-1953 (1962)
Nationaal Archief, Den Haag
Timor en onderhorigheden, binnenlands bestuur 1921-1927 Index mailrapporten, inv.nr. 594
Tin 1901-1920 Index mailrapporten, inv.nrs. 390-432
Tin 1901-1921 Centrale index, inv.nrs. 76-159
Tin 1902-1921 Aantekeningregisters, inv.nrs. 329-389A
Toelating 1930, 1931, 1933-1935 Aantekeningregisters, inv.nrs. 329-389A
Toelating 1938-1939 Index mailrapporten, inv.nrs. 390-432
Toelating, verwijdering, visa-aangelegenheden en paspoorten 1947-1948 Index mailrapporten, inv.nrs. 390-432
Toelating/verwijdering 1940, 1945-1946 Index mailrapporten, inv.nrs. 390-432
Toepassing en wijziging indische staatsregeling e.a. organieke wetten 1929-1931 Index mailrapporten, inv.nrs. 390-432
Toepassing indische staatsregeling en andere organieke wetten 1927-1928 Aantekeningregisters, inv.nrs. 329-389A
Toepassing regerings-reglement en andere organieke wetten 1901-1926 Aantekeningregisters, inv.nrs. 329-389A
Toepassing regerings-reglement en andere organieke wetten 1901-1928 Index mailrapporten, inv.nrs. 390-432
Transportmiddelen in het algemeen 1901-1921 Aantekeningregisters, inv.nrs. 329-389A
Transportmiddelen in het algemeen 1901-1921 Index mailrapporten, inv.nrs. 390-432
Tucht en opvoedingswezen 1924-1929 Index mailrapporten, inv.nrs. 390-432
Tucht en opvoedingswezen 1925-1928 Aantekeningregisters, inv.nrs. 329-389A
Tucht- en Opvoedingswezen, o.a. weeshuizen, armenzorg, loterijen 1924 Aantekeningregisters, inv.nrs. 329-389A
Uitgifte van land, grondbezit 1901-1922 Aantekeningregisters, inv.nrs. 329-389A
Uitgifte van land. Grondbezit 1901-1923 Index mailrapporten, inv.nrs. 390-432
Uitleveringen 1927-1928 Index mailrapporten, inv.nrs. 390-432
Veeteelt 1901-1914 Centrale index, inv.nrs. 76-159
Veeteelt 1921-1927 Index mailrapporten, inv.nr. 594
Veeteelt en veeartsenijkunde 1901-1914 Index mailrapporten, inv.nrs. 390-432
Veeteelt en veeartsenijkunde 1901-1921 Aantekeningregisters, inv.nrs. 329-389A
Veeteelt en veeartsenijkunde in het algemeen 1914-1921 Index mailrapporten, inv.nrs. 390-432
Veeteelt, veterinaire dienst, visserijen 1915-1921 Centrale index, inv.nrs. 76-159
Veiligheidstoezicht 1925-1928 Aantekeningregisters, inv.nrs. 329-389A
Veiligheidstoezicht, stoomwezen 1925-1929 Index mailrapporten, inv.nrs. 390-432
Verenigde Naties aangelegenheden en arbeidsaangelegenheden 1947-1950 Index mailrapporten, inv.nrs. 390-432
Verkoop van produkten 1901-1921 Centrale index, inv.nrs. 76-159
Verloven, militairen 1901-1921 Centrale index, inv.nrs. 76-159
Verpachte middelen behalve opium en pandhuizen 1916-1920 Index mailrapporten, inv.nrs. 390-432
Verpachte middelen, behalve opium 1901-1915 Index mailrapporten, inv.nrs. 390-432
Verpachte middelen, behalve opium 1901-1919 Aantekeningregisters, inv.nrs. 329-389A
Verpachte middelen, behalve opium 1901-1921 Centrale index, inv.nrs. 76-159
Visserij 1901-1921 Aantekeningregisters, inv.nrs. 329-389A
Visserij 1901-1921 Index mailrapporten, inv.nrs. 390-432
Visserij 1921-1927 Index mailrapporten, inv.nr. 594
Voedselvoorziening 1921-1926 Index mailrapporten, inv.nr. 594
Volkenbond 1921-1926 Index mailrapporten, inv.nr. 594
Volksgezondheid 1918-1923 Aantekeningregisters, inv.nrs. 329-389A
Volksgezondheid 1918-1923 Index mailrapporten, inv.nrs. 390-432
Volksgezondheid 1923-1927 Index mailrapporten, inv.nr. 594
Volkshuisvesting 1921-1927 Index mailrapporten, inv.nr. 594
Volkslectuur 1928-1934 Index mailrapporten, inv.nr. 595
Volksraad 1923-1927 Index mailrapporten, inv.nr. 594
Volkstelling 1921-1925 Index mailrapporten, inv.nr. 594
Vorstenlanden op Java 1901-1921 Centrale index, inv.nrs. 76-159
Vreemde oosterlingen 1901-1921 Centrale index, inv.nrs. 76-159
Vreemde oosterlingen 1901-1926 Aantekeningregisters, inv.nrs. 329-389A
Vreemde oosterlingen 1901-1929 Index mailrapporten, inv.nrs. 390-432
Vreemde oosterlingen 1921-1927 Index mailrapporten, inv.nr. 594
Vuurwapenen en munitie 1921-1927 Index mailrapporten, inv.nr. 594
Wapening 1901-1921 Centrale index, inv.nrs. 76-159
Waterschappen 1921-1927 Index mailrapporten, inv.nr. 594
Weduwen- en wezenfonds militairen beneden de rand van officier 1914-1921 Centrale index, inv.nrs. 76-159
Weduwen- en wezenfonds officieren O.I. leger 1914-1921 Centrale index, inv.nrs. 76-159
Weduwen- en wezenfonds, ambtenaren, - 1901-1918 Centrale index, inv.nrs. 76-159
Weduwen en wezenfonds, mil. 1901-1913 Centrale index, inv.nrs. 76-159
Weduwen- en wezenkas v.d. officieren bij de landmacht 1914-1921 Centrale index, inv.nrs. 76-159
Weeskamers 1901-1921 Centrale index, inv.nrs. 76-159
Werkloosheid 1934-1945 Aantekeningregisters, inv.nrs. 329-389A
Werkloosheid 1934-1946 Index mailrapporten, inv.nrs. 390-432
Werkloosheid in Nederlands-Indië 1931 Aantekeningregisters, inv.nrs. 329-389A
Werving en uitzending van troepen, Harderwijk 1901-1921 Centrale index, inv.nrs. 76-159
Westerafdeling van Borneo 1901-1921 Index mailrapporten, inv.nrs. 390-432
Wet op het notarisambt 1931 Aantekeningregisters, inv.nrs. 329-389A
Wetenschappelijk eigendom, bescherming van de - 1932 Aantekeningregisters, inv.nrs. 329-389A
Zeeroof 1901-1916 Index mailrapporten, inv.nrs. 390-432
Zeeroof 1901-1921 Aantekeningregisters, inv.nrs. 329-389A
Zegels en leges 1901-1921 Centrale index, inv.nrs. 76-159
Zout 1901-1920 Index mailrapporten, inv.nrs. 390-432
Zout 1901-1921 Centrale index, inv.nrs. 76-159
Zout 1901-1921 Aantekeningregisters, inv.nrs. 329-389A
Beschrijving van de series en archiefbestanddelen
- Algemene toegangen op het openbaar archief, A.
  Voor een alfabetisch overzicht van rubrieken, voorkomende in de indices op het openbaar verbaalarchief en op de mailrapporten in de periode 1901-1950, zie bijlage.
  Voor de indices op de serie Mailrapporten: zie tot 1918 bij de Eerste Afdeling, nadien bij de afzonderlijke afdelingen.
  - Algemene indices op het openbaar verbaalarchief, met klappers op de indices (op namen van personen en zaken) tot 1914 bijgebonden in het eerste deel van elk halfjaar., 1901-1921 apr.; 76-159; 84 delen
    Om verdere schade door veelvuldig gebruik te voorkomen zijn de indices en klappers gemicroficheerd. Deze microfiches kunt u zelf pakken en bekijken in de studiezaal zelfbediening, grote kast 16, LK (= ladenkast) 6.5, lade 7 t/m lade 10. De originelen kunnen niet meer aangevraagd worden.
    Zie voor het openbaar verbaalarchief archiefinventaris 2.10.36.04.
    - 1901, eerste halfjaar, 76
    - 1901, eerste halfjaar, 77
    - 1901, tweede halfjaar, 78
    - 1901, tweede halfjaar, 79
    - 1902, eerste halfjaar, 80
    - 1902, eerste halfjaar, 81
    - 1902, tweede halfjaar, 82
    - 1902, tweede halfjaar, 83
    - 1903, eerste halfjaar, 84
    - 1903, eerste halfjaar, 85
    - 1903, tweede halfjaar, 86
    - 1903, tweede halfjaar, 87
    - 1904, eerste halfjaar, 88
    - 1904, eerste halfjaar, 89
    - 1904, tweede halfjaar, 90
    - 1904, tweede halfjaar, 91
    - 1905, eerste halfjaar, 92
    - 1905, eerste halfjaar, 93
    - 1905, tweede halfjaar, 94
    - 1905, tweede halfjaar, 95
    - 1906, eerste halfjaar, 96
    - 1906, eerste halfjaar, 97
    - 1906, tweede halfjaar, 98
    - 1906, tweede halfjaar, 99
    - 1907, eerste halfjaar, 100
    - 1907, eerste halfjaar, 101
    - 1907, tweede halfjaar, 102
    - 1907, tweede halfjaar, 103
    - 1908, eerste halfjaar, 104
    - 1908, eerste halfjaar, 105
    - 1908, tweede halfjaar, 106
    - 1908, tweede halfjaar, 107
    - 1909, eerste halfjaar, 108
    - 1909, eerste halfjaar, 109
    - 1909, tweede halfjaar, 110
    - 1909, tweede halfjaar, 111
    - 1910, eerste halfjaar, 112
    - 1910, eerste halfjaar, 113
    - 1910, tweede halfjaar, 114
      Dit inventarisnummer is alleen als kopie te raadplegen.
    - 1910, tweede halfjaar, 115
    - 1911, eerste halfjaar, 116
    - 1911, eerste halfjaar, 117
    - 1911, tweede halfjaar, 118
    - 1911, tweede halfjaar, 119
    - 1912, eerste halfjaar, 120
    - 1912, eerste halfjaar, 121
    - 1912, tweede halfjaar, 122
    - 1912, tweede halfjaar, 123
    - 1913, eerste halfjaar, 124
    - 1913, eerste halfjaar, 125
    - 1913, tweede halfjaar, 126
    - 1913, tweede halfjaar, 127
    - 1914, klapper, 128
    - 1914, deel 1, 129
    - 1914, deel 2, 130
    - 1914, deel 3, 131
    - 1915, klapper, 132
    - 1915, deel 1, 133
    - 1915, deel 2, 134
    - 1915, deel 3, 135
    - 1916, klapper, 136
    - 1916, deel 1, 137
    - 1916, deel 2, 138
    - 1916, deel 3, 139
    - 1917, klapper, 140
    - 1917, deel 1, 141
    - 1917, deel 2, 142
    - 1917, deel 3, 143
    - 1918, klapper, 144
    - 1918, deel 1, 145
    - 1918, deel 2, 146
    - 1918, deel 3, 147
    - 1918, deel 4, 148
    - 1919, klapper, 149
    - 1919, deel 1, 150
    - 1919, deel 2, 151
    - 1919, deel 3, 152
    - 1920, klapper, 153
    - 1920, deel 1, 154
    - 1920, deel 2, 155
    - 1920, deel 3, 156
    - 1921 jan. - apr., klapper, 157
    - 1921 jan. - apr., deel 1, 158
    - 1921 jan. - apr., deel 2, 159
  - Algemene agenda's van ingekomen stukken, met vermelding van de datum van afdoening en - tot april 1921 - het folionummer van de index., 1901-1953; 1-75; 75 delen
    - 1901, eerste deel, 1
    - 1901, tweede deel, 2
    - 1902, eerste deel, 3
    - 1902, tweede deel, 4
    - 1903, eerste deel, 5
    - 1903, tweede deel, 6
    - 1904, eerste deel, 7
    - 1904, tweede deel, 8
    - 1905, eerste deel, 9
    - 1905, tweede deel, 10
    - 1906, eerste deel, 11
    - 1906, tweede deel, 12
    - 1907, eerste deel, 13
    - 1907, tweede deel, 14
    - 1908, eerste deel, 15
    - 1908, tweede deel, 16
    - 1909, eerste deel, 17
    - 1909, tweede deel, 18
    - 1910, eerste deel, 19
    - 1910, tweede deel, 20
    - 1911, eerste deel, 21
    - 1911, tweede deel, 22
    - 1912, eerste deel, 23
    - 1912, tweede deel, 24
    - 1913, eerste deel, 25
    - 1913, tweede deel, 26
    - 1914, eerste deel, 27
    - 1914, tweede deel, 28
    - 1915, eerste deel, 29
    - 1915, tweede deel, 30
    - 1916, eerste deel, 31
    - 1916, tweede deel, 32
    - 1917, eerste deel, 33
    - 1917, tweede deel, 34
    - 1918, eerste deel, 35
    - 1918, tweede deel, 36
    - 1919, eerste deel, 37
    - 1919, tweede deel, 38
    - 1920, eerste deel, 39
    - 1920, tweede deel, 40
    - 1921, eerste deel, 41
    - 1921, tweede deel, 42
    - 1922, eerste deel, 43
    - 1922, tweede deel, 44
    - 1923, eerste deel, 45
    - 1923, tweede deel, 46
    - 1924, eerste deel, 47
    - 1924, tweede deel, 48
    - 1925, eerste deel, 49
    - 1925, tweede deel, 50
    - 1926, eerste deel, 51
    - 1926, tweede deel, 52
    - 1927, eerste deel, 53
    - 1927, tweede deel, 54
    - 1928, 55
    - 1929, 56
    - 1930, 57
    - 1931, 58
    - 1932, 59
    - 1933, 60
    - 1934, 61
    - 1935, 62
    - 1936, 63
    - 1937, 64
    - 1938, 65
    - 1939, 66
    - 1940, 67
    - 1941-1945, 68
    - 1946, 69
    - 1947, 70
    - 1948, 71
    - 1949, 72
    - 1950, 73
    - 1951, 74
    - 1952-1953, 75
  - Agenda's van uitgegane stukken, expeditielijsten., 1911-1953; 160-276V; 117 delen
    - 1911, 160
    - 1911, 161
    - 1911, 162
    - 1912, 163
    - 1912, 164
    - 1912, 165
    - 1913 maart 25 - sep. 2, 166
    - 1914, 167
    - 1914, 168
    - 1914, 169
    - 1915, 170
    - 1915, 171
    - 1915, 172
    - 1916, 173
    - 1916, 174
    - 1916, 175
    - 1917, 176
    - 1917, 177
    - 1917, 178
    - 1918, 179
    - 1918, 180
    - 1918, 181
    - 1919, 182
    - 1919, 183
    - 1919, 184
    - 1920, 185
    - 1920, 186
    - 1920, 187
    - 1920, 188
    - 1921, 189
    - 1921, 190
    - 1921, 191
    - 1921, 192
    - 1921, 193
    - 1921, 194
    - 1922, 195
    - 1922, 196
    - 1922, 197
    - 1922, 198
    - 1922, 199
    - 1922, 200
    - 1923, 201
    - 1923, 202
    - 1923, 203
    - 1923, 204
    - 1923, 205
    - 1923, 206
    - 1924, 207
    - 1924, 208
    - 1924, 209
    - 1924, 210
    - 1924, 211
    - 1925, 212
    - 1925, 213
    - 1925, 214
    - 1925, 215
    - 1925, 216
    - 1926, 217
    - 1926, 218
    - 1926, 219
    - 1926, 220
    - 1927, 221
    - 1927, 222
    - 1927, 223
    - 1928, 224
    - 1928, 225
    - 1929, 226
    - 1929, 227
    - 1929, 228
    - 1930, 229
    - 1930, 230
    - 1930, 231
    - 1931, 232
    - 1931, 233
    - 1931, 234
    - 1931, 235
    - 1932, 236
    - 1932, 237
    - 1932, 238
    - 1932, 239
    - 1933, 240
    - 1933, 241
    - 1933, 242
    - 1933, 243
    - 1934, 244
    - 1934, 245
    - 1934, 246
    - 1934, 247
    - 1935, 248
    - 1935, 249
    - 1935, 250
    - 1935, 251
    - 1936, 252
    - 1936, 253
    - 1936, 254
    - 1936, 255
    - 1937, 256
    - 1937, 257
    - 1937, 258
    - 1937, 259
    - 1938, 260
    - 1938, 261
    - 1938, 262
    - 1938, 263
    - 1939, 264
    - 1939, 265
    - 1939, 266
    - 1939, 267
    - 1940, 268
    - 1940, 269
    - 1940, 270
    - 1941, 271
    - 1941, 272
    - 1942, 273
    - 1943, 274
    - 1944, 275
    - 1945, 276
    - 1946, 276A
    - 1946, 276B
    - 1946, 276C
    - 1946, 276D
    - 1947, 276E
    - 1947, 276F
    - 1947, 276G
    - 1947, 276H
    - 1948, 276I
    - 1948, 276J
    - 1948, 276K
    - 1948, 276L
    - 1949, 276M
    - 1949, 276N
    - 1950, 276O
    - 1950, 276P
    - 1951, 276Q
    - 1951, 276R
    - 1952, 276S
    - 1952, 276T
    - 1952, 276U
    - 1953, 276V
  - Registers van ingekomen Koninklijke besluiten., 1901-1962; 278-293; 16 delen
    Deze registers vermelden verwijzingen in de vorm van kenmerken (datum en nummer), waaronder ze in de algemene agenda (inv.nrs. 1-75) zijn ingeschreven. Deze algemene agenda's verwijzen naar datum en nummer van afdoening, waaronder de Koninklijke besluiten (in afschrift) in het openbaar verbaal zijn opgeborgen. De originele Koninklijke besluiten bevinden zich in het archief van het Kabinet der Koningin (2.02.14 en 2.02.20).
    - 1901, 278
    - 1902, 279
    - 1903, 280
    - 1904, 281
    - 1905-1907, 282
    - 1908-1909, 283
    - 1910-1911, 284
    - 1912-1913, 285
    - 1914-1915, 286
    - 1916-1918, 287
    - 1919-1920, 288
    - 1921-1923, 289
    - 1924-1926, 290
    - 1927-1931, 291
    - 1932-1936, 292
    - 1937-1962, 293
      De agendanummers vanaf 1950/1953, waarnaar verwezen wordt, zijn die der de indicateurs, welke zijn beschreven in het zg.dossierarchief (2.10.54, inv.nrs. 1-262). De Koninklijke besluiten, voor zover bewaard gebleven, bevinden zich ook in dat archief.
  - Agenda van de ter visie aan de secretaris-generaal en aan de afzonderlijke afdelingen overlegde stukken., 1945-1952; 822; 1 deel
  - Agenda's van de aan de secretaris-generaal voorgelegde z.g. geresumeerde, stukken., 1946-1949; 816-817; 2 delen
    - 1946 mrt. - 1947 nov., 816
    - 1947 nov. - 1949 mrt., 817
  - Agenda's van de Afdeling G (Oost-Indisch verslag en bibliotheek)., 1902-1950; 820-821; 2 delen
    - 1902-1923, 820
    - 1924-1950, 821
  - Moderne getypte index met verwijzingen van onderwerp naar specifieke indices, z.d.; 823; Kaartsysteem
    Naderhand gemaakte toegang
- Toegangen van de eerste afdeling (Juridische en staatkundige zaken), B.
  Tot 1918 de centrale Afdeling A belast met geheel Nederlands-Indië. Na 1918 de Eerste Afdeling belast met juridische zaken, rechtswezen, volkenrecht, weeskamers etc.
  - Agenda's van bij de afdeling ingekomen stukken met vermelding van de datum van afdoening en - sedert 1921 - voorzien van bijgebonden klappers., 1905-1952; 294-328N; 49 delen
    - 1905, 294
    - 1906, 295
    - 1907, 296
    - 1908, 297
    - 1910, 298
    - 1911, 299
    - 1912, 300
    - 1913, 301
    - 1914, 302
    - 1915, 303
    - 1916, 304
    - 1917, 305
    - 1918, 306
    - 1919, 307
    - 1920, 308
    - 1921, 309
    - 1922, 310
    - 1923, 311
    - 1924, 312
    - 1925, 313
    - 1926, 314
    - 1927, 315
    - 1928, 316
    - 1929, 317
    - 1930, 318
    - 1931, 319
    - 1932, 320
    - 1933, 321
    - 1934, 322
    - 1935, 323
    - 1936, 324
    - 1937, 325
    - 1938, 326
    - 1939, 327
    - 1940-1945, 328
    - 1946, 328A
    - 1946, klapper op de agenda, 328B
    - 1947, 328C
    - 1947, klapper op de agenda, 328D
    - 1948, 328E
    - 1948, klapper op de agenda, 328F
    - 1949, 328G
    - 1949, klapper op de agenda, 328H
    - 1950, 328I
    - 1950, klapper op de agenda, 328J
    - 1951, 328K
    - 1951, klapper op de agenda, 328L
    - 1952, 328M
    - 1952, klapper op de agenda, 328N
  - 'Aantekeningregisters', indices van de centrale Afdeling A, nadien van de Eerste Afdeling; tot 1908 met bijgebonden klapper, nadien met losse klappers., 1901-1945; 329-389A; 62 delen
    Voor een alfabetisch overzicht van rubrieken, voorkomende in de aantekeningregisters in de periode 1901-1945, zie bijlage.
    - 1901, 329
    - 1902, 330
    - 1903, 331
    - 1904, 332
    - 1905, 333
    - 1906, p. 1-565, 334
    - 1906, p. 566-1329, 335
    - 1907, 336
    - 1908, p. 1-482, 337
    - 1908, p. 483-1334, 338
    - 1909, klapper, 339
    - 1909, p. 1-661, 340
    - 1909, p. 662-1330, 341
    - 1910, p. 1-562, 342
    - 1910, p. 566-1334, 343
    - 1910, klapper, 344
    - 1911, p. 1-773, 345
    - 1911, p. 774-1409, 346
    - 1911, klapper, 347
    - 1912, klapper, 348
    - 1912, p. 1-770, 349
    - 1912, p. 774-1408, 350
    - 1913, klapper, 351
    - 1913, p. 1-827, 352
    - 1913, p. 828-1411, 353
    - 1914, klapper, 354
    - 1914, register, 355
    - 1915, klapper, 356
    - 1915, register, 357
    - 1916, klapper, 358
    - 1916, register, 359
    - 1917, klapper, 360
    - 1917, register, 361
    - 1918, klapper, 362
    - 1918, register, 363
    - 1919, klapper, 364
    - 1919, register, 365
    - 1920, klapper, 366
    - 1920, register, 367
    - 1921, klapper, 368
    - 1921, register, 369
    - 1922, klapper, 370
    - 1922, register, 371
    - 1923, klapper, 372
    - 1923, register, 373
    - 1924, 374
    - 1925, 375
    - 1926, 376
    - 1927, 377
    - 1928, 378
    - 1929, 379
    - 1930, 380
    - 1931, 381
    - 1932, 382
    - 1933, 383
    - 1934, 384
    - 1935, 385
    - 1936, 386
    - 1937, 387
    - 1938, 388
    - 1939, 389
    - 1940 - 1945 aug., 389A
  - Indices op de mailrapporten van de gouverneur-generaal, openbaar en - vanaf 1914 - tevens geheim., 1900-1940, 1945 - 1950; 390-432B; 45 delen
    1 De indices uit de periode 1900-1921 zijn gemicroficheerd. U kunt deze microfiches zelf pakken en bekijken in de studiezaal zelfbediening, grote kast 16, LK (=ladenkast) 6.4, lade 1 (groene fiches). De originelen kunnen niet meer aangevraagd worden.
    2 Een aantal indices is uitgetypt en staat in de inventarissenkast. Tot nu toe (mei 1997) betreft het het jaar 1902 en de periode 1921 t/m 1928. De originelen kunnen niet meer aangevraagd worden.
    3 Tot 1917 betreft het indices op alle mailrapporten, met ingang van 1918 zonder burgerlijke openbare werken, land- en zeemacht en financiën, met ingang van 1924 ook zonder onderwijs, eredienst en volksgezondheid. Voor een alfabetisch overzicht van alle rubrieken, voorkomende in de indices op de mailrapporten in de periode 1901-1950, zie bijlage.
    4 Tot 1917 op alle mailrapporten, sedert 1918 zonder burgerlijke openbare werken, land- en zeemacht en financiën, sedert 1924 ook zonder onderwijs, eredienst en volksgezondheid.
    5 Bij deze indices zijn tevens rubrieken- en nummerlijsten gevoegd, vanaf 1928 tevens afzonderlijke klappers.
    6 De in de indices voorkomende verwijzingen 'R plus folionummer' verwijzen naar de 'Aantekeningregisters'.
    Zie voor de mailrapporten archiefinventaris 2.10.36.02 en 2.10.36.07 (geheim).
    - 1900, 390
    - 1901, 391
    - 1903, 392
    - 1904, 393
    - 1905, 394
    - 1906, 395
    - 1907, 396
    - 1908, 397
    - 1909, 398
    - 1910, 399
    - 1911, 400
    - 1912, 401
    - 1913, 402
    - 1914, 403
    - 1915, 404
    - 1916, 405
    - 1917, 406
    - 1918, 407
    - 1919, 408
    - 1920, 409
    - 1921, 410
    - 1922, 411
    - 1923, 412
    - 1924, 413
    - 1925, 414
    - 1926, 415
    - 1927, 416
    - 1928, klapper, 417
    - 1928, 418
    - 1929, klapper, 419
    - 1929, 420
    - 1930, klapper, 421
    - 1930, 422
    - 1931, 423
    - 1932, 424
    - 1933, 425
    - 1934, 426
    - 1935, 427
    - 1936, 428
    - 1937, 429
    - 1938, 430
    - 1939, 431
    - 1940, 1945 - 1946, 432
    - 1947-1948, 432A
    - 1949-1950, 432B
- Toegangen van de tweede en derde afdeling (Financiële zaken), C.
  Beide afdelingen zijn ontstaan in 1918. Tweede Afdeling: geldwezen, belastingen. Derde Afdeling: begrotingen, comptabiliteit.
  - Agenda's van ingekomen stukken, behandeld door de Tweede Afdeling, met vermelding van de datum van afdoening., 1924-1952; 433-449H; 22 delen
    - 1924, 433
    - 1925, 434
    - 1926, 435
    - 1927, 436
    - 1928, 437
    - 1929, 438
    - 1930, 439
    - 1931, 440
    - 1934, 441
    - 1935, 442
    - 1937, 443
    - 1938, 444
    - 1939, 445
    - 1940 - 1943 okt., 446
    - 1943 okt. - 1944, 447
    - 1945 jan. - okt. 30, 448
    - 1945 okt. 31 - dec., 449
    - 1946 jan. - dec., 449C
    - 1946 dec. - 1947, 449D
    - 1948 - 1949 apr., 449E
    - 1949 apr. - 1950 mrt., 449F
    - 1950 mrt. - 1952, 449H
  - Agenda's van uitgaande stukken, behandeld door de Tweede Afdeling., 1945-1952; 449A-449G; 3 delen
    - 1945 feb. - 1946 okt., 449A
    - 1946 okt. - 1949 nov., 449B
    - 1949 nov. - 1952, 449G
  - Agenda's van ingekomen stukken, behandeld door de Derde Afdeling, met vermelding van de datum van afdoening., 1930-1955 jan. 21; 479-489I; 20 delen
    - 1930, 479
    - 1931, 480
    - 1932, 481
    - 1933, 482
    - 1934, 483
    - 1935, 484
    - 1936, 485
    - 1937, 486
    - 1938, 487
    - 1939, 488
    - 1940-1946, 489
    - 1947, 489A
    - 1947, 489B
    - 1948, 489C
    - 1950, 489D
    - 1950 - 1951 juni, 489E
    - 1951 juni - dec., 489F
    - 1952, eerste halfjaar, 489G
    - 1952, tweede halfjaar, 489H
    - 1953-1955 jan. 21, 489I
      De agendanummers verwijzen naar de indicateurs, welke zijn beschreven in het zg. dossierarchief (2.10.54). De stukken, voor zover bewaard gebleven, bevinden zich ook in dat archief.
  - Klappers op de agenda's der ingekomen stukken van de Derde Afdeling., 1930-1943; 490-500; 11 delen
    De klappers verwijzen naar de inv.nrs. 479-489.
    - 1930, 490
    - 1931, 491
    - 1932, 492
    - 1933, 493
    - 1934, 494
    - 1935, 495
    - 1936, 496
    - 1938, 497
    - 1939, 498
    - 1940, 499
    - 1942-1943, 500
  - Indexkaarten van de Tweede en Derde Afdeling., 1924-1945; 467-475; 9 pakken
    De index, vroeger gerubriceerd IIa, is ingedeeld met de volgende rubrieken:
    1.0: Financieel beheer; 1925-1949
    1.001: Financiële maatregelen i.v.m. oprichting Commissariaat voor Indische zaken, agentschap Indische Regering; 1927-1947
    1.02: Bezuiniging; 1925-1939
    1.05: Landsdienaren; 1931-1948
    1.051: Landsdienaren, salarissen; 1931-1940
    1.052: Landsdienaren, pensioenen; 1931-1948
    1.1. e.v.: Begroting; 1925-1951
    2: Schuld, Indische; 1925-1949
    3.3: Koersen, wissel -; 1925-1945
    3: Kasbeheer; 1924-1950
    4: Muntwezen; 1923-1951
    5: Bankwezen; 1924-1950
    6.0: Comptabiliteits- en bedrijvenwetten; 1927-1940
    6: Landsproducten; 1927-1940
    7.06: Landsheffingen in de vorstenlanden; 1925-1938
    7.14: Verponding; 1925-1935
    7.1411: Verponding van landbouwconcessies; 1925
    7.151: Landrente; 1939
    7.201: Verpachte middelen; 1926-1939
    7.202: Drankvergunning en- bestrijding; 1925-1940
    7.203: Ammunitie-invoer en wapens; 1925-1926
    7.21: Tolrechten; 1923-1944
    7.22: Invoerrechten; 1926-1947
    7.23: Uitvoerrechten; 1924-1947
    7.24: Accijnzen; 1925-1949
    7.25: Successierecht; 1906-1946
    7.26: Zegelrecht; 1925-1946
    7.28: Waarborg goud en zilver; 1925-1926
    7.3: Retributies; 1925-1927
    7.31: Statistiekrecht; 1925-1927
    7.4: Monopolies; 1931-1940
    7.41: Opium; 1927-1946
    7.41b: Zoutregie; 1938-1940
    7.42: Pandhuizen; 1928-1940
    7.43: Venduhuizen; 1928-1935